.0臺北高等行政法院判決
　　　　　　　　　　　　　　　　　　 93年度訴字第03068號
　　　　　　　　　　　　　　　.
原　　　告　甲○○○○○○○
訴訟代理人　黃旭田　律師
複代理人　　洪韶瑩　律師
被　　　告　財政部臺北市國稅局
代　表　人　張盛和（局長）
訴訟代理人　乙○○
上列當事人間因贈與稅事件，原告不服財政部中華民國93年7月
14　日台財訴字第0930015076號訴願決定，提起行政訴訟。本院
判決如下：
　　主  文
訴願決定撤銷。
原告其餘之訴駁回。
訴訟費用由被告負擔。
　　事  實
一、事實概要：
    緣原告與鄭周敏、吳愛齡於民國（下同）78年12月8日以每
    股新臺幣（下同）10元共同移轉環亞大飯店股份有限公司（
    下稱環亞飯店）股票22,950,000股（其中屬原告轉讓部分為
    8,910,000股）予中美投資股份有限公司（下稱中美公司）
    （第1階段移轉），中美公司復於同年12月29日將上述股票
    以每股10元全部移轉予原告3親等內親屬鄭和和、鄭義義、
    鄭信信、鄭國勇、鄭國仁、鄭仁仁及鄭忠忠等7人（第2階段
    移轉），核原告有以迂迴方式贈與財產予3親等內親屬之情
    事，遂依行為時遺產及贈與稅法第3條第1項及第4條第2項規
    定，以環亞飯店股票78年12月29日每股淨值為18‧09元，核
    定原告移轉環亞飯店股票之贈與額為161,181,900元。又原
    告另於78年12月8日與鄭國智及鄭周敏以每股10元共同移轉
    環亞股份有限公司（下稱環亞公司）股票7,960,000股（其
    中屬原告轉讓部分為5,300,000股）予李乾坤（第1階段移轉
    ），再由李乾坤於同年12月29日將上述股票以每股10元全部
    移轉予吳愛齡、鄭忠忠、鄭孝孝、鄭仁仁、鄭愛愛、鄭國仁
    、鄭義義、鄭國勇、鄭和和等9人（第2階段移轉），被告以
    原告未能提示出售系爭環亞公司股票5,300,000股之收款價
    金證明，核有以迂迴方式贈與財產予3親等以內親屬之情事
    ，遂依遺產及贈與稅法第3條第1項及第4條第2項規定，按環
    亞公司股票78年12月29日每股淨值14‧38元，核定本部分贈
    與額76,214,000元，是核定本件贈與總額為237,395,900元
    ，淨額為236,945,900元，應納贈與稅額124,388,790元，並
    依同法第44條規定，按核定應納稅額處1倍罰鍰計124,388,
    790元。原告不服，申經復查結果，准予於計算環亞飯店每
    股淨值時，核減該公司78年度經政府徵收之公園道路用地損
    失36,017,854元，重新核算該公司股票78年12月29日之每股
    淨值為17‧88元【18.09-36,017,854×（1-25%）/1,250,00
    0,000×10=17.88】，是原告移轉環亞飯店股票之贈與額重
    核後應為159,310,800元（17.88×8,910,000=159,310,800
    ），即准予核減贈與額1,871,100元及所處罰鍰1,122,660元
    ，其餘部分復查駁回。原告仍不服，主張系爭股票移轉確屬
    買賣，並非贈與等情，提起訴願。經財政部87年6月4日台財
    訴字第872163735號訴願決定，撤銷贈與環亞公司股票價額
    76,214,000元部分，由被告另為適法之處分；其餘訴願駁回
    。原告猶不服，就未獲變更部分循序提起行政訴訟，經最高
    行政法院89年度判字第2640號判決撤銷贈與環亞飯店股票價
    額159,310,800元部分，著由被告另為適法之處分。嗣經被
    告重核結果，核減贈與額7,099,600元，變更核定贈與總額
    為228,425,200元，淨額為227,975,200元，及核減罰鍰4,25
    9,760元，變更核定罰鍰為119,006,370元。原告仍不服，提
    起訴願遭決定不受理，遂提起本件行政訴訟。
二、兩造聲明：
　　(一)原告聲明求為判決：1.訴願決定、原處分均撤銷。
                        2.訴訟費用由被告負擔。
　　(二)被告聲明求為判決：1.駁回原告之訴。
                        2.訴訟費用由原告負擔。
三、兩造之爭點：被告機關91年11月20日財北國稅法字第091024
                2444號重核復查決定是否於91年11月22日合法
                送達？又被告機關核定本件贈與淨額為227,97
                5,200元，及罰鍰119,006,370元，是否適法？
  　(一)原告主張之理由：
      1.程序部分
        (1)緣被告於91年11月20日做成財北國稅法字第09102424
          44號對原告贈與稅及罰鍰處分之重核復查決定，原告
          對該重核復查決定所提起之訴願並未逾30日期間，為
          合法提起之訴願，訴願管轄機關財政部竟以訴願提起
          已逾30日期間為由不予受理，駁回原告所提之訴願，
          確有違法之處。
          被告於91年11月20日做成重核復查決定，惟因原告
            長期居住於菲律賓（原證1），於中華民國境內並
            無住居所，雖原處分業於91年11月22日由周武敦南
            大廈管理處之管理人員姚建呈（地址：台北市○○
            ○路1段57號12樓）簽收，惟上開地址既非原告之
            住居所，且姚建呈亦非原告之代理人，無權代理原
            告收受文書，依行政程序法第72條第1項：「送達
            ，於應受送達人之住居所、事務所或營業所為之…
            」、稅捐稽徵法第19條第1項：「為稅捐稽徵所發
            之各種文書，得向納稅義務人之代理人、代表人、
            經理人或管理人以為送達…」，是故原處分書於91
            年11月22日並未合法送達於原告，以上事實原告已
            於財政部第00000000號訴願案中詳予陳明。又因上
            開決定書始終未曾合法送達於原告，故原告於92
            年10月間曾委請黃旭田律師、簡良夙律師代為收受
            重核復查決定，原處分書業於92年10月27日由簡良
            夙律師代為收受（原證2），原告並於訴願法第14
            條第1項所規定30日期限內提起訴願、後亦於財政
            部台財訴字第0920069850號函文（原證3）所定20
            日期間內補提訴願理由書。由此可知，92年10月27
            日由簡良夙律師代為收受之重核復查決定方為合法
            送達，蓋倘受理訴願機關認為91年11月22日之送達
            已為合法送達，則原告遲至92年11月間提出之訴願
            則顯然已違背訴願法第14條之30日訴願期間，受理
            訴願機關即應以訴願法第77條第1款為不受理決定
            ，無由另原告補提訴願理由書之餘地；但受理訴願
            機關既然發函要求申請人補提訴願理由書，顯然確
            已認為92年10月27日由簡良夙律師代為收受之送達
            始為合法送達，因此於同年11月間所提之訴願已遵
            守30日訴願期間之規定，亦才有補提理由書便於受
            理訴願機關進行實質審查之必要。
          由上述，財政部於93年7月14日作成台財訴字第093
            0015號訴願決定書，以原告提起訴願已逾30日為由
            予以駁回，而未對重核復查決定之實體事由進行審
            查，確有違法之處。
      2.實體部分
        原處分違反不利益變更禁止原則、平等原則、禁止差別
        待遇原則，且原告就本件贈與稅事件之股票交易行為，
        確屬買賣而非贈與，原處分認定事實顯有違誤且未盡舉
        證之責。
　　(二)被告主張之理由：
      1.程序部分：
        (1)按「訴願之提起應自行政處分達到或公告期滿之次日
          起30日內為之…。訴願之提起，以原行政處分機關或
          受理訴願機關收受訴願書之日期為準。」、「訴願人
          不在受理訴願機關所在地住居者，計算法定期間，應
          扣除其在途期間」為訴願法第14條第1項、第3項及第
          16條第1項所明定；復按「納稅義務人對於核定稅捐
          之處分如有不服，應依規定格式，敘明理由，連同證
          明文件，依左列規定，申請復查：…」、「納稅義務
          人依本法第35條規定申請復查時，應將原繳款書或其
          繳納收據影本連同復查申請書送交稅捐稽徵機關。前
          項復查申請書應載明左列事項，由申請人簽名或蓋章
          。1、申請人之姓名、出生年月日、性別、身分證明
          文件字號、住、居所。…有代理人者，其姓名、出生
          年月日、性別、身分證明文件字號、住、居所及代理
          人證明文件。…」分別為稅捐稽徵法第35條及同法施
          行細則第11條所明定；若逾越30日之不變期間而提起
          訴願，自為法所不許，改制前行政法院著有62年度判
          字583號判例。
        (2)本件原告收受被告91年11月20日財北國稅法字第0910
          242444號重核復查決定書之日期為91年11月22日，此
          有經原告申請地址（臺北市○○○路○段57號12樓）
          之周武敦南大廈管理處蓋章及管理員姚建星簽名收受
          之復查決定通知書掛號郵件收件回執附卷可稽；又原
          告申請地址為臺北市，並無訴願法第16條第1項規定
          扣除在途期間之適用，核計其提起訴願之30日不變期
          間，係自91年11月23日起算，至91年12月22日（星期
          日）屆滿，因該末日適為例假日，依規定以次星期一
          （即同年月23日）代之，而原告遲至92年11月7日始
          經由被告向財政部提起訴願，此亦有被告收文日戳可
          按，依訴願法第14條第3項規定，原告訴願之提起，
          顯已逾首揭法定不變期間，經訴願決定以程序不合，
          不予受理。
        (3)原告訴稱因其長期居住於菲律賓，於中華民國境內並
          無住居所，雖被告91年11月20日財北國稅法字第0910
          242444號重核復查決定書於91年11月22日由周武敦南
          大廈管理處之管理員姚建星（地址：臺北市○○○路
          1 段57號12樓）簽收，惟上開地址既非原告之住居所
          ，且姚建星亦非原告之代理人，無權代理原告收受文
          書，是上開決定書並未合法送達於原告等情。經查被
          告以原告於78年12月8日涉有以迂迴方式贈與環亞公
          司及環亞飯店股票予3親等內親屬之情事，遂依遺產
          及贈與稅法第4條第2項及第44條規定核課原告贈與稅
          及罰鍰。原告不服，於86年2月12日起踐行復查、訴
          願、再訴願，以及行政訴訟程序，其中關於贈與環亞
          公司股票部分，訴經財政部以87年6月4日台財訴第
          000000000訴願決定，將原處分撤銷，著由被告另為
          適法之處分；另關於贈與環亞飯店股票部分，亦經最
          高行政法院以89年9月1日89年度判字第2640號判決，
          將再訴願決定、訴願決定、及原處分撤銷，著由被告
          另為適法之處分，是本案又回復到復查階段，徵諸首
          揭稅捐稽徵法第35條及同法施行細則第11條規定，本
          件原告於86年2月12日出具之復查申請書，其地址載
          明為臺北市○○○路○段57號12樓，該地址係原告自
          前開復查申請日起至被告作成91年11月20日財北國稅
          法字第0910242444號重核復查決定前，於復查申請書
          、訴願、再訴願、行政訴訟等書狀上所載申請地址，
          且前開各階段決定書亦送達該址，亦為原告所不爭執
          。嗣原告主張其長期居住於菲律賓，於中華民國境內
          並無住居所，被告於91年11月22日將91年11月20日財
          北國稅法字第0910242444號重核復查決定書送達該址
          ，並經該址大廈管理處蓋章及管理員簽名收受，並未
          合法送達於原告等情，惟查該址既係原告長達4年之
          久救濟期間書狀所載申請地址，其於重核復查期間出
          國致變更其送達之處所而未向被告陳明，除與首揭規
          定不符外，另前開重核復查決定書在經該址大廈管理
          處蓋章及管理員簽名收受後，亦無退還之情事產生，
          原告訴稱送達不合法等情，核無足採。
      2.實體部分：
        (1)本稅部分：
          按「凡經常居住中華民國境內之中華民國國民，就
            其在中華民國境內或境外之財產為贈與者，應依本
            法規定，課徵贈與稅。」、「本法稱贈與，指財產
            所有人以自己之財產無償給與他人，經他人允受而
            生效力之行為。」及「未公開上市之公司股票，以
            繼承開始日或贈與日該公司之資產淨值估定之。」
            分別為行為時遺產及贈與稅法第3條第1項、第4條
            第2項及同法施行細則第29條所明定。復按「2、在
            年度進行中發生繼承事實或贈與行為，而遺產或贈
            與標的中有未公開上市公司行號股票須核估遺產或
            贈與價額者，…3、公司行號於被繼承人死亡時或
            贈與人為贈與行為時，如未編製資產負債表，但於
            申報時或稽徵機關核定遺產稅或贈與稅時，已編有
            資產負債表者，得以該公司行號前期結算之資產淨
            值，加計前後兩期淨值之差額，按經過日數占兩結
            算期間總日數之比例，核算其股票價值。」及「核
            算遺產及贈與稅法施行細則第29條第1項所謂之資
            產淨值時，對於公司未分配盈餘之計算，應以經稽
            徵機關核定者為準。」分別為財政部65年7月9日台
            財稅第34594號及70年12月30日台財稅第40833號函
            所明釋。
          本件原告與鄭周敏、吳愛齡於78年12月8日以每股
            10元共同移轉環亞飯店股票22,950,000股（其中屬
            原告轉讓部分為8,910,000股）予中美公司，中美
            公司復於同年12月29日將上述股票以每股10元全部
            移轉予原告3親等內親屬鄭和和等7人，另原告於78
            年12月8日與鄭國智及鄭周敏以每股10元共同移轉
            環亞公司股票7,960,000股（其中屬原告轉讓部分
            為5,300,000股）予李乾坤，再由李乾坤於同年12
            月29日將上述股票以每股10元全部移轉予吳愛齡等
            9 人，原核定以原告前述2次移轉股票，核有以迂
            迴方式贈與財產予3親等以內親屬之情事，遂依首
            揭規定，核定本件贈與總額為237,395,900元，淨
            額為236,945,900元，應納贈與稅額124,388,790元
            ，並按核定應納稅額科處1倍之罰鍰計124,388,790
             元。原告不服，申經復查結果，准予核減贈與額
            1,871,100元，變更核定贈與總額為235,524,800元
            ，淨額為235,074,800元，並核減罰鍰1,122,660元
            ，其餘部分復查駁回。原告猶不服，提起訴願，經
            財政部87年6月4日台財訴字第872163735號訴願決
            定，撤銷贈與環亞公司股票價額76,214,000元部分
            ，著由被告另為適法之處分；其餘訴願駁回。原告
            仍未甘服，就未獲變更部分循序提起行政訴訟，經
            最高行政法院89年度判字第2640號判決撤銷贈與環
            亞飯店股票價額159,310,800元部分，著由被告另
            為適法之處分。
          原告主張，前述2次移轉股票確屬有償之買賣行為
            ，並非贈與等情。經查原告所提示其移轉環亞飯店
            股票予中美公司所收取之價金89,100,000元，該價
            金中有22,100,000元回轉第2階段買受人鄭信信；
            有55,000,000元回轉中美公司；有12,000,000元回
            轉環亞飯店，又第2階段買受人承買環亞飯店股票
            支付價金之資金來源，其中18,000,000元係原告與
            吳愛齡等收取價金之資金回流，另95,500,000元係
            中美公司職員謝佳華領取現金代買受人電匯匯入中
            美公司及買受人之銀行帳戶，115,500,000元係由
            楊美齡、李中山銀行帳戶轉入買受人之銀行帳戶，
            有卷附其資金來源及去路資料可稽，原告主張為買
            賣，尚難採認。另原告移轉環亞公司股票部分，其
            所提示之證券交易稅一般代徵稅額繳款書、股份轉
            讓通知書及馬尼拉公共會計師出具李君買入系爭股
            票公證書影本各乙份，惟經查該公證書影本並未有
            任何價金支付證明，又原告亦無法提供其他收款價
            金資料供核，是其主張亦不足採。惟經查環亞飯店
            及環亞公司77、78年度營利事業所得稅行政救濟確
            定之核定情形，重新核算環亞飯店及環亞公司78年
            12月29日每股淨值應變更為17‧22元及14‧15元，
            是原告移轉環亞飯店及環亞公司股票之贈與額重核
            後分別為153,430,200（8,910,000×17.22=153,43
            0,200元）及74,995,000元（5,300,000×14.15=74
            ,995,000），本件贈與總額應變更為228,425,200
            元，與原復查決定核定贈與總額235,524,800元之
            差額計7,099,600元，重核復查決定，已准予核減
            ，並無不合。
        (2)罰鍰部分：
          按「除第20條所規定之贈與外，贈與人在1年內贈
            與他人之財產總值超過贈與稅免稅額時，應於超過
            免稅額之贈與行為發生後30日內，向主管稽徵機關
            依本法規定辦理贈與稅申報。」及「納稅義務人違
            反第23條或第24條之規定，未依限辦理遺產稅或贈
            與稅申報者，按核定應納稅額加處1倍至2倍之罰鍰
            ；…。」為行為時遺產及贈與稅法第24條第1項及
            第44條所明定。
          本件被告以原告利用迂迴方式贈與環亞飯店股票8
            ,910,000 股及環亞公司股票5,300,000股予3親等
            內親屬鄭和和等人，未依規定申報贈與稅，遂按核
            定應納稅額處1倍之罰鍰計124,388,790元。原告不
            服，申經復查結果，因核減贈與額1,871,100元，
            復查決定依變更後應納贈與稅額，重新核算應處罰
            鍰為123,266,130元，與原處罰鍰之差額1,122,660
            元，已予核減。
          本件被告重核復查決定因前述核減贈與額7,099,60
            0元，變更核定贈與總額為228,425,200元，淨額為
            227,975,200元，應納贈與稅額為119,006,370元，
            按核定應納稅額處1倍罰鍰為119,006,370元，與原
            復查決定處罰鍰123,266,130元之差額計4,259,760
            元，已准予核減，並無不合。
        (3)另原告主張本件股票買賣之交易事實，被告先於82年
          9月17日以（82）財北國稅審貳字第82029038號函認
          原告以不相當代價讓售股票，依遺產及贈與稅法第5
          條第2款規定，以贈與論，通知原告補報贈與稅，就
          價差部分發單補徵贈與稅在案，於行政救濟期間，被
          告竟認定同一事實，有以3角移轉方式贈與股票予3親
          等內親屬，於85年10月另依遺產及贈與稅法第3條第1
          項、第4條第2項及第44條規定，課以原告較原課稅處
          分高達20倍之稅額及罰鍰處分，雖被告於87年3月12
          日以（87）財北國稅法字第87008971號重核復查決定
          ，以為免重複課稅為由註銷贈與額34,570,800元，惟
          顯有違背不利益變更禁止原則至為明確；又原告已依
          前述通知補報函申報贈與稅，信賴被告認定本案為申
          報案件，嗣被告以股票交易事實係屬3角移轉，未先
          行輔導，而以未申報案件另為發單核課贈與稅並裁處
          罰鍰，顯已違反誠信原則、信賴保護原則、平等原則
          及禁止差別待遇原則等情。經查本件第1階段移轉日
          為78年12月8日，第2階段移轉日為78年12月29日，因
          涉及行為時遺產及贈與稅法第3條及第4條第2項規定
          之贈與。其漏未申報，則依稅捐稽徵法第21條第1項
          第3款規定，本件核課期間為7年，本件贈與日經被告
          認定為78年12月29日，應申報期限為79年1月28日，
          則7年核課期間應至86年1月28日屆滿。而本件贈與稅
          及罰鍰繳款書均於85年11月6日完成合法簽收，尚未
          逾核課期間。又被告原以原告於78年12月8日將其所
          有環亞飯店之股票8,910,000股，以每股面額10元讓
          與中美公司，該移轉價格顯不相當，乃依行為時遺產
          及贈與稅法第5條第2款規定，就其差額課徵贈與稅。
          其後被告於重為處分時，認本件與相關案情之鄭周敏
          、吳愛齡78年度贈與稅事件，查其移轉系爭環亞飯店
          股票實係迂迴移轉予鄭和和等7人，另原告與鄭國智
          及鄭周敏移轉系爭環亞公司股票實係迂迴移轉予吳愛
          齡等9人，遂改依行為時遺產及贈與稅法第3條及第4
          條第2項規定，重新核定原告之贈與稅。而被告原以
          行為時遺產及贈與稅法第5條第2款規定課徵之贈與稅
          部分，業經被告以（87）財北國稅法字第87008971號
          復查決定書變更贈與總額為零。是本件既在核課期間
          內援用正確之法令依據，重新核定贈與稅，尚無違反
          行政救濟不利益變更禁止原則。本件被告計算環亞飯
          店股份每股之淨值，係依據首揭財政部65年7月9日（
          65 ）財稅第34594號及70年12月30日（70）台財稅字
          第40833號函釋意旨計算。被告於前處分（即以贈與
          論）時，固曾估定每股13.88元、14元、14.21元及16
          .91元。惟上開估定已隨被告（87）財北國稅法第000
          00000號復查決定，變更贈與總額為零，而歸於失效
          。被告依77、78年度營利事業所得稅行政救濟確定之
          核定情形，並參酌上開財政部函釋意旨重新核算每股
          淨值應變更為17.22元，核無不合，自無估價錯誤，
          違反租稅公平或信賴保護原則之情節。
      3.據上論述，本件原處分、訴願決定均無違誤，為此請求
        判決如被告答辯聲明。
　　理  由
一、按「送達，於應受送達人之住居所、事務所或營業所為之。
    但在行政機關辦公處所或他處會晤應受送達人時，得於會晤
    處所為之。」、「對於當事人之送達，有下列各款情形之一
    者，行政機關得依申請，准為公示送達︰一、應為送達之處
    所不明者。二、於有治外法權人之住居所或事務所為送達而
    無效者。三、於外國或境外為送達，不能依第86條之規定辦
    理或預知雖依該規定辦理而無效者。」「當事人變更其送達
    之處所而不向行政機關陳明，致有第1項之情形者，行政機
    關得依職權命為公示送達。」分別為行政程序法第72條第1
    項、第78條第1項、第3項規定甚明。次按稅捐稽徵法第19條
    第1項規定：「為稅捐稽徵所發之各種文書，得向納稅義務
    人之代理人、代表人、經理人或管理人以為送達…」。
二、本件原告對於被告重核復查結果，核減贈與額7,099,600元
    ，變更核定贈與總額為228,425,200元，淨額為227,975,200
    元，及核減罰鍰4,25 9,760元，變更核定罰鍰為119,006,37
    0元，仍表不服，提起訴願，經訴願機關財政部以訴願之提
    起，已逾30日之法定期間，決定不受理，原告不服，遂提起
    本件行政訴訟。循序起訴意旨略以：被告於91年11月20日做
    成重核復查決定，惟因原告長期居住於菲律賓，於中華民國
    境內並無住居所，雖原處分業於91年11月22日由周武敦南大
    廈管理處之管理人員姚建呈簽收，惟該址既非原告之住居所
    ，且姚建呈亦非原告之代理人，無權代理原告收受文書，故
    該處分書於91年11月22日並未合法送達於原告；原告於92年
    10月間委請黃旭田律師、簡良夙律師代為收受重核復查決定
    ，復查決定書業於92年10月27日由簡良夙律師代為收受，原
    告並於訴願法第14條第1項所規定30日期限內提起訴願，並
    未逾期；又原處分違反不利益變更禁止原則、平等原則、禁
    止差別待遇原則，且原告就本件贈與稅事件之股票交易行為
    ，確屬買賣而非贈與，原處分認定事實顯有違誤且未盡舉證
    之責等語。
三、卷查被告91年11月20日財北國稅法字第0910242444號重核復
    查決定書，送達地址為臺北市○○○路○段57號12樓，並於
    91年11月22日由該址周武敦南大廈管理處蓋章及管理員姚建
    呈簽名收受，原告則於92年11月7日經由原處分機關向財政
    部提起訴願各情，有送達郵件收件回執及原處分機關收文日
    戳等附原處分卷可稽；上揭送達地址臺北市○○○路○段57
    號12樓，固係原告於行政爭訟程序所記載地址；惟原告主張
    其早於90年6月間即出境台灣，長期居住菲律賓，於台灣境
    內並無住居所，亦無代理人，迄今仍未返台，並提出出入境
    證影本一份為佐；經本院向內政部警政署入出境管理局函查
    結果，據覆其間查無原告之入出境資料，有該局94年月19日
    境信栩字第09410570690號函附本院卷可稽；準此，原處分
    即被告91年11月20日財北國稅法字第0910242444號重核復查
    決定作成時，原告早已出境，返回菲律賓居住，是原行政爭
    訟程序所載之送達地址臺北市○○○路○段57號12樓，已非
    應受送達人即原告之住居所、事務所或營業所，揆諸首開行
    政程序法第72條第1項規定，被告對該址為送達，即非合法
    ；雖原告於行政救濟程序中，變更其送達之處所而未向被告
    機關陳明，惟參諸行政程序法第78條第3項規定，被告機關
    亦僅得對原告依職權行公示送達，尚不得捨公示送達程序，
    而逕主張對於變更前送達處所為送達係屬合法有效。上開重
    核復查決定書，既未曾合法送達於原告，故原告於92年10月
    間委請黃旭田律師、簡良夙律師代為收受重核復查決定，原
    處分書始於92年10月27日由簡良夙律師代為收受，有財政部
    台北市國稅局92年10月24日財北國稅法字第0920098126號函
    附卷可稽。是原告於訴願法第14條第1項所規定30日期限內
    提起訴願，並按財政部台財訴字第092006  9850號函文所定
    20日期間內補提訴願理由書，其訴願之提起，並未逾期，程
    式上亦無不合，訴願決定機關以訴願之提起，已逾訴願法第
    14條規定30日之訴願期間，依訴願法第77條規定，自程序上
    為不受理決定，於法尚有未合；原告執此指摘訴願決定，為
    有理由，應將訴願決定予以撤銷，由應受理訴願機關財政部
    另為適法之處理。
四、又本案既尚待受理訴願機關加以審查，程序未行，結論未定
    ，則原告請求判決撤銷原處分，本院無法逕為准許，原告此
    部分之請求，為無理由，應予駁回。
五、本件係依上開程序上理由為判決，則兩造其餘實體上主張、
    陳述，本院自無庸審酌，併此敘明。
據上論結，本件原告之訴一部為有理由，一部為無理由，爰依行政
訴訟法第104條、民事訴訟法第79條，判決如主文。
中　　華　　民　　國　　94　　年　　11　　月　　24　　日
                  第六庭審判長法  官   林樹埔
                              法  官　 曹瑞卿
                              法  官　 許瑞助
上為正本係照原本作成。
如不服本判決，應於送達後20日內，向本院提出上訴狀並表明上
訴理由，如於本判決宣示後送達前提起上訴者，應於判決送達後
20日內補提上訴理由書（須按他造人數附繕本）。
中　　華　　民　　國　　94　　年　　11　　月　　24　　日
                              書記官   吳芳靜
